【裁判字號】    89,上易,251
【裁判日期】    890320
【裁判案由】    竊盜
【裁判全文】
臺灣高等法院高雄分院刑事判決                    八十九年度上易字第二五一號
    上  訴  人  台灣屏東地方法院檢察署檢察官
    被      告  子○○
右上訴人因被告竊盜案件，不服臺灣屏東地方法院八十八年度易字第一五一八號中華
民國八十八年十二月二十一日第一審判決（起訴案號：臺灣屏東地方法院檢察署八十
八年度偵字第六七一五、六五三０號；移送併案：同署八十八年度偵字第六四三四號
），提起上訴，及移送併案（同署八十九年度偵字第一八五號），本院判決如左：
      主  文
上訴駁回。
      事  實
一、子○○曾犯竊盜罪，經法院判處有期徒刑五月，緩刑三年，而於八十五年七月五
    日確定，仍不知悔改，復基於意圖為其自已不法所有之概括犯意，連續在附表所
    示之時間、地點，以持客觀上可供兇器使用之Ｔ字型扳手打開車門及電門鎖頭之
    方式，竊取附表所示戊○○等人所有之自用小客車五輛及車牌一面，得手後供已
    做為交通工具，嗣於八十八年九月二十二日下午五時三十分許，在屏東市凌雲里
    光武三巷一一一號為警查獲，並扣得其所有供竊車使用之Ｔ字型扳手一支。
二、案經屏東縣警察局屏東分局分別移送台灣屏東地方法院檢察署檢察官偵查起訴及
    移送併案。
      理  由
一、訊之被告子○○坦承右揭犯行不諱，核與被害人戊○○、癸○○、李瑟眉之夫壬
    ○○、丙○○、甲○○、丁○○之夫乙○○等六人陳述之情節相符，並有被害人
    戊○○等出具之贓物認領保管收據六紙及扣案Ｔ字型扳手一支可佐。被告右揭犯
    行，事證明確，足以認定。
二、查Ｔ字型扳手可供傷人之用，自屬凶器，核被告持可供凶器之板手竊盜，係各犯
    刑法第三百二十一條第一項第三款之加重竊盜罪。其多次竊盜犯行，時間緊接，
    犯罪構成要件相同，顯係基於概括犯意為之，為連續犯，應論以一罪並加重其刑
    。公訴人移送併辦部分（八十八年度偵字第六四三四號）與起訴部分之附表六為
    事實上同一之案件，為起訴效力所及，本院自應併予審判。
三、至公訴人移送併辦之該署八十九年度偵字一八五號部分，被告堅決否認犯行，辯
    稱：該案件中之二部自用小客車及車牌均係盧健華自行竊取，與其無關等語。經
    查，盧健華雖供稱該二部車均係向被告子○○所借用，惟：（一）、盧健華雖供
    稱Ｓ八─四七七六號小客車，係於八十八年九月十日，至被告之住處，向被告稱
    其有急事至高雄，被告因而借予其使用等語。然該車之所有權人即被害人辛○○
    業經證稱該部小客車係於八十八年九月十一日二十時許在屏東市○○街六號失竊
    ，該車既係於同年九月十一日二十許始失竊，則被告如何能於同年九月十日即借
    予他人使用。（二）、另該案之同案被告盧志勇於檢察官第二次訊問時雖供稱曾
    看見被告於八十八年九月十日，在盧健華住處借用被害人己○○失竊之Ｐ四─五
    二三八號（當時係縣掛被害人庚○○所有之Ｋ二─三九六九號車牌）小客車予盧
    健華使用，惟盧志勇於警訊及檢察官初次訊問時均未供述此等事實；另盧志勇供
    述之時間，及盧健華雖亦供稱此部小客車，係於八十八年九月十日或十一日，被
    告駕駛至其住處借予其使用等語。然查被害人己○○、庚○○二人業經證述其二
    人所有之小客車及車牌，均係於八十八年九月十五日始失竊等語甚明，該部小客
    車及車牌既均係於八十八年九月十五日始失竊，則被告如何能於同年九月十日或
    十一日即借予他人使用，足見盧健華志、盧志勇二人所供均不實在，該二部小客
    車及車牌並非被告所竊取，此部份被告竊盜犯罪不能證明，因公訴人認此部份與
    前開有罪部分有連續犯裁判上一罪之關係，自毋庸另為無罪之諭知，併此敘明。
四、原審因而適用刑法第五十六條、第三百二十一條第一項第三款、第三十八條第一
    項第二款之規定，並審酌被告犯後雖坦承犯行，惟有多次犯罪前科，素行不佳，
    前犯之竊盜案件，甫經緩刑期滿，即又再犯，顯不知悔改，本件犯行多達六件，
    及其為供己用及犯罪之動機、目的等一切情狀，爰量處有期徒刑一年二月。扣案
    之Ｔ字型板手一支，係被告所有供犯竊盜罪所用之物，業據被告供明在卷，應依
    刑法第三十八條第一項第二款宣告沒收。經核原判決認事用法，均無不合，量刑
    亦屬允當，檢察官上訴意旨認被告上開三併案竊盜犯行部份成立犯罪，指摘原判
    決不當，為無理由，應予駁回。
五、據上論斷，應依刑事訴訟法第三百六十八條，判決如主文。
本案經檢察官陳新慶到庭執行職務。
中      華      民      國    八十九    年      三      月     二十     日
                              臺灣高等法院高雄分院刑事第八庭
                                  審判長法官  林榮龍
                                    法官  洪兆隆
                                        法官  莊飛宗
右正本證明與原本無異。
不得上訴。
                                      書記官  張宗芳
中    華    民    國     八十九     年       三       月    二十二    日
附錄本案論罪科刑法條
刑法第三百二十一條：犯竊盜罪而有左列情形之一者，處六月以上五年以下有期徒刑
：
三、攜帶兇器而犯之者。
次數  犯罪時間      犯罪地點            被害人  竊取物品
一    八十八年八月  屏東市○○里○○街  戊○○  牌照ＷＪ─二五七０號自小
      二十一日上午  五三號                      客車乙輛〔價值約新台幣（
      六時許                                    下同）十萬元〕
二    八十八年八月  屏東市○○里○○街  毆有財  牌照ＶＸ─一一九三號自小
      二十七日上午  二０三號前                  客車乙輛（價值約十萬元）
      八時許
三    八十八年九月  屏東縣竹田鄉鳳明村  李瑟眉  牌照ＸＨ─０四一七號自小
      九日上午四時  鳳平路九四號前              客車乙輛（價值約十萬元）
      許
四    八十八年九月  屏東市平和里第一商  丙○○  牌照Ｊ９─一０三三號自小
      十四日某時許  場二八號前                  客車車牌乙面
五    八十八年九月  高雄縣大寮鄉○○路  丁○○  牌照ＳＬ─三六八０號自小
      十五日下午十  四段六三一巷六六號          客車乙輛（價值約二十萬元
      一時許                                    ）
六    八十八年九月  屏東市○○路空軍醫  甲○○  牌照Ｆ６─二八七八號自小
      十七日下午十  院車庫內                    客車乙輛（價值約二十萬元
      一時許                                    ）
                                                                        Ｆ


司法院資訊處製作；財團法人民間司法改革基金會備份。
